# 坏账计提、转销、转回概念，对不？

提问人：shidongliu3 时间：2012-03-31 10:34:12
1 、应收账款计提坏账:按账龄分析法期末计提，如果比期初余额要小的话计提数为负数 2 、坏账转销:系核销坏账时，即确定收不回来3 、坏账转回：已核销的又收回来了，要将核销的坏账也转回。

回答人：chenyiwei
这些概念没有官方的解释。但一般理解，“转销”时同步终止确认对应的资产；“转回”是没有终止确认对应的资产，但因为预计该资产的可收回金额上升，而减少原计提的减值准备，并把减少的影响金额计入当期损益。所以收回原已核销的坏帐时对坏帐准备的恢复并不是“转回”，而是理解为减少了期末计提坏帐准备对损益的影响额，因为交易发生时并不影响损益。

提问人：asq 时间：2012-04-03 20:28:53
是否可以理解为原已核销的应收账款收回时，在资产减值准备中应作为坏账准备“转销”的负数填列？

回答人：chenyiwei
可以这样理解。也可以在资产减值准备表中增加一列“其他增加”。

提问人：vanaya 时间：2012-08-30 12:15:17
本来，计提了坏账准备的应收账款后来收回了，都应该在转回列示。可是在按账龄计提的情况下，很难去区分哪些是新增的应收账款计提的、那些是原来的应收账款账龄增加计提的、哪些又是收回后转回的。一般就简单处理全部填到本期计提数，如果是本期应收账款原值大量减少，本期计提就很可能是负数。

回答人：chenyiwei
确实，在组合计提中，除了核销可以单独识别以外，计提、转回、转销等都可能难以截然区分。

提问人：木叶白牙 时间：2015-02-27 19:02:06
老师您好： 如果说转回不伴随应收账款终止确认，那么收回以前年度计提坏账的应收账款是不是应当在转销里体现？

回答人：chenyiwei
这种情况应对坏帐准备的借方发生额进行分拆。（原债权名义金额－实际收回款项）即最终实际损失作为转销；［原计提的坏帐准备－（原债权名义金额－实际收回款项）］作为转回。

提问人：bibu 救护车 时间：2016-07-08 11:13:47
请教各位，如果由于本期子公司不再纳入合并报表范围，导致子公司上期计提了的坏账准备，在本期合并报表中无法体现，请问不考虑其他公司产生的减值，对这该子公司的前后两期减值差能否列示在【其他减少】里头呢？

回答人：chenyiwei
可以。同时在表格下方以文字说明：“其他减少”系合并报表范围变动的转出。

提问人：denghaifu 时间：2017-03-29 21:47:41
那请教一下，如果按账龄计提坏账的组合中，如果本年因应收款项减少导致坏账准备金额相对期初坏账准备减少的金额，是本期计提负数列示还是转回列示呢？

回答人：chenyiwei
个人倾向于列计提的负数。

提问人：kuhvdw 时间：2017-03-30 15:44:22
借帖子请教下，如果是由于本期处置子公司时所形成的坏账减少，在填列时是本期计提负数还是转销？

回答人：chenyiwei
被处置子公司于处置时点上的坏帐准备余额减少，在合并报表层面属于“转销”。

提问人：槿思成 时间：2017-04-02 20:12:35
请教陈老师，举例子如下，这样的分类是否是对的？ 假设： 1 、有一笔应收账款100w，存在单项计提坏账的影响，假设100%计提，假设第二年有迹象表明，应该按照90&计提，那么坏账应该转回为10w； 2 、假设第二年收回了10w，剩余的90w，对应的迹象也是100%，那么对应的坏账应该是转销10w； 3 、假设一个账龄组合100w，按照账龄组合，计提的坏账为10w，第二年有新增，有收回，账龄组合还是100w，按照账龄组合，坏账为8w，那么此时应该是计提-2w； 4 、假设一个账龄组合100w，计提的坏账10w，今年核销了 5 年以上的1w，那么对应的坏账是1w，假设全年没有发生，那么本年应该为转销1w。

回答人：chenyiwei
情形 2 是 1 的延续，因为实际收回金额与上一年末的估计数一致，所以对第 2 年无影响。其他基本赞同。

提问人：呼叫帮助 时间：2017-04-11 12:01:05
楼友提出的问题，我也不是很清楚，再次提问下， 陈版：核销和转销又有什么区别呢？是不是说核销就是无法收回应收款项，账面消掉，计入备查账簿；而转销包括核销也包括收回应收款项、满足终止确认条件的金融资产转移等造成的终止确认？

回答人：chenyiwei
可以这样理解。